臺灣新北地方法院板橋簡易庭小額民事判決
　　　　　　　　　　　　　　　　　 110年度板小字第1662號
原　　　告　臺灣土地銀行股份有限公司

法定代理人　何英明　
訴訟代理人　呂立棋　


被　　　告　紀川明　
上列當事人間請求清償借款事件，於中華民國110年9月9日辯論
終結，本院判決如下：
    主  文
被告應給付原告新臺幣壹拾萬元，及自民國一一○年三月八日起
至清償日止，按年息百分之一點八四五計算之利息；暨自民國一
百一十年四月九日起至清償日止，逾期在六個月以內者，按上開
利率百分之十，逾期超過六個月者，就超過部分按上開利率百分
之二十計算之違約金。
訴訟費用新臺幣壹仟元由被告負擔。
本判決得假執行。
    事實及理由要領
一、原告主張：緣被告於民國（下同）109年6月8日向原告借款
    新台幣（下同）10萬元整，約定借款期限自109年6月8日起
    至112年6月8日止，並約定自撥款日起，前6個月按月計息，
    第7個月起再依年金法按月平均攤還本息(借據第三利息由勞
    動部依嚴重性特殊傳染性肺炎勞工紆困貸款相關規定補貼1
    年之利息，被告應自撥款日第7個月起至第12個月依前開約
    定攤還本金，第13個月至第36個月攤還本金和利息，如逾期
    未繳，得依法催收及追償(借據第七條第1周。如第7個月起
    ，積欠本金達3個月者，勞動部即停止補貼利息(借據第七條
    第2項)，改依借據契約第六條約定計算遲延利息及違約金；
    並得依借據契約第十四條第(一)項約定主張被告喪失期限利
    益|視為全部到期，償還全部借款。詎料被告未於撥款日後
    第8個月，即民國110年1月8日繳付應攤還之本金，迄今已積
    欠應攤還本金超過3個月，屢經催討無效。依約定，借款視
    為全部到期，應即償還全部借款，並自勞動部停止補貼利息
    之日，即110年3月8日起計算利息及自110年4月9日起計算違
    約金，爰依消費借貸之法律關係提起本件訴訟，並聲明如主
    文所示等情，業據提出與所述相符之借據影本、客戶往來帳
    戶查詢單、戶籍謄本等件為證，且為被告所不爭執，自堪信
    原告之主張為真正。
二、從而，原告依消費借貸之法律關係訴請被告給付如主文所示
    之金額、利息及違約金，即無不合，應予准許。
三、本件係民事訴訟法第436條之8所定之小額訴訟事件，而為被
    告敗訴之判決，應依同法第436條之20之規定，依職權宣告
    假執行。
中    華    民    國   110    年    9     月    28    日
                  臺灣新北地方法院板橋簡易庭
                      法      官  李崇豪
上列為正本係照原本作成。
如不服本判決，應於收受送達後20日內以違背法令為理由向本院
提出上訴狀（上訴理由依法應表明一、原判決所違背之法令及其
具體內容。二、依訴訟資料可認為原判決有違背法令之具體事實
。）如於本判決宣示後送達前提起上訴者，應於判決送達後20日
內補提上訴理由書（須附繕本），如未於上訴後20日內補提合法
上訴理由書，法院得逕以裁定駁回上訴。
中    華    民    國   110    年    9     月    28    日
                      書  記  官  葉子榕